# 请教陈老师： A 公司是否应将 D 公司纳入合并报表

提问人：Q 姜 时间：2022-05-09 17:05:18
问题 ：： A 公司是否 应 将将 D 公司公司 纳 入合并入合并 报 表表？？ 基本信息A、B、C公司共同成立合伙企业D，总投资额 10 亿零 100 万元。A公司投资 1 亿元，为劣后级有限合伙人。B公司投资 9 亿元，为优先级有限合伙人。C公司投资 100 万元，为执行事务合伙人、普通合伙人、管理人，收取固定管理费。其他背景信息 1 、A公司为政府融资平台，实控人为XX国有资产管理中心。 2 、已明确合伙企业D全部资金用于购买另一政府融资平台公司E公司的债券（该债券利率为6.4%，E公司实控人与A公司的实控人同为XX国有资产管理中心）。 3 、已明确E公司发行债券用于的投资项目为XX地区统筹城乡试验区安居工程。 
签 定的定的 协议 1 、《投、《投 资 委委 员 会会 议 事事 规则 》》，，主要条款如下：：第三条第三条：：投资决策委员会由 5 名成员组成，B提名 3 人，A提名 1 人，C提名 1 人。第五条第五条：：投资决策委员会设主任委员 1 名，由B公司提名的委员担任。第六条第六条：：投资决策委员会主要职责 1 ）审议合伙企业投资部门提出的拟投资项目资料、投资项目与投资方案评估报告等； 2 ）对合伙企业拟投资项目与投资方案进行评估，并提出明确的投资决策意见； 3 ）提出合伙企业业务经营管理过程中防范风险的指导意见，审定合伙企业业务投资决策的制度和流程，组织对业务经营管理过程中的风险监控，对已出现风险制定化解措施； 4 ）审议合伙人投资项目风险动态分析报告，对合伙企业风险与管理状况和风险管理能力和水平进行评估，提出完善合伙企业风险管理和内部控制的建议； 5 ）合伙人大会授权的其他事宜。第八条第八条：：投资决策委员会每次会议由不少于 3 名委员出席，如出席会议委员不足 3 人，会议顺延或另行通知。会议做出决议，经全体委员三分之二以上（含）同意即为有效通过。经各方同意，主任委员对投资决策委员会会议决议具有一票否决权。 2 、《合、《合伙伙 协议 》》，，主要条款如下：：第三条合伙伙目的目的：响应“大众创业、万众创新”号召，助推新型城镇化建设，支持地方产业发展，培育中小微创新企业，引导社会资本投资，缓解政府债务压力。第六条合伙伙期限期限：合伙企业期限十年，分两个运营周期。第一个运营周期为五年，自各合伙人首期认缴出资全部到位之日起计算；第二个运营周期为五年，自第一个运营周期届满之次日起算。在第一个运营周期（ 5 年）末，优先级合伙人B拥有向劣后组合伙人A无条件转让全部或部分合伙份额的权利，劣后级合伙人A应当按优先级合伙人B的要求及时完成收购。第四十条合伙伙企企 业费 用和支出：各方确认B在合伙企业D的收益不因本合伙企业亏损而受影响。若本合伙企业无额兑付B的投资本金及收益（第43.1条约定B公司收益率应不低于6.4%）时，由劣后级合伙人A全额补足。该权利不受本合伙企业对外投资项目的收益情况、退出情况以及其他情况的影响。
请教陈老师，是否可以这样理解 ：根据准则 33 号指南：“结构化主体的活动及其回报在其设计时就已经明确......只有对结构化主体回报产生重大影响的活动才属于相关活动。相应地，对这些相关活动具有决策权的投资方才享有权力。”所以，A公司应将D公司纳入合并范围，不受B公司“对投资决策委员会会议决议具有一票否决权”的影响；B公司的投资在合并报表做为负债列报。
有劳陈老师百忙之中指教一二，谢谢！

回答人：chenyiwei
你的意见“公司应将D公司纳入合并范围，不受B公司“对投资决策委员会会议决议具有一票否决权”的影响；B公司的投资在合并报表做为负债列报”总体上较为合理。建议进一步核实：
1 、既然“已明确合伙企业D全部资金用于购买另一政府融资平台公司E公司的债券（该债券利率为6.4%，E公司实控人与A公司的实控人同为XX国有资产管理中心）”“已明确E公司发行债券用于的投资项目为XX地区统筹城乡试验区安居工程”：E公司债券的风险多高？优先级合伙人约定的保底收益率多高？该投资项目（安居工程）收益的稳定性如何？
2 、合伙企业收益分配和亏损分担、本金回收和分配的具体操作原则？

提问人：Q 姜 时间：2022-05-12 17:45:03
谢谢陈老师！
回复问题一：
1 ）E公司债券的风险多高？
非常抱歉，目前未获取与E公司债券的风险相关的资料，还请指教E公司债券的风险对该事项的影响，谢谢！
2 ）优先级合伙人约定的保底收益率多高？
保底收益率6.4%。《合伙协议》约定：合伙企业期限共十年。第一个运营周期（五年）内，B公司每年的投资收益率应不低于6.4%；第一个运营期末，经合伙人协商一致，可根据基准利率等市场资金价格与收益情况重新确定优先级合伙人的投资收益，原则上投资年收益率不低于6.4%；若协商不一致，则执行优先级份额无条件转让选择权，即B公司有权要求劣后级有限合伙人收购其全部或部分出资份额。
3 ）该投资项目（安居工程）收益的稳定性如何？
该项目处于投建期，目前尚未获取收益稳定性的支持性资料。
回复问题二：合伙企业收益分配和亏损分担、本金回收和分配的具体操作原则？
1 ）合伙企业收益分配
优先级有限合伙人B应获得的全部款项，包括应收回的投资本金及按照本协议约定收益率计算的相应收益，还包括劣后级有限合伙人A和其他合伙人应该支付给B的各种违约金、赔偿金及其他所有应向B进行支付的款项。在B全部受益权实现之前，A不得就其出资获得分配或获取投资收益。
第一个运营周期（五年）内，B公司每年的投资收益率应不低于6.4%；第一个运营期末，经合伙人协商一致，可根据基准利率等市场资金价格与收益情况重新确定优先级合伙人的投资收益，原则上投资年收益率不低于6.4%；若协商不一致，则执行优先级份额无条件转让选择权，即B公司有权要求劣后级有限合伙人收购其全部或部分出资份额。
前述投资收益率是指扣除普通合伙人管理费、各项税费后以净收入计算的收益率。
B公司投资收益按季支付，每个自然季度视为一个投资计算期，投资计算期之首日为起算日，计算期届满之日为结算日。第一个起算日为B首笔出资款进入本企业银行账户的日期，支付日为结算日前 5 个工作日。起算日、支付日和结算日均只计算一次，不重复计算。如果某一支付日为国家法定节假日或公休日，则顺延至下一个工作日。起算日、结算日遇国家法定节假日或公休日时，不予顺延。
B公司在支付日应获投资收益=M _R/360_ T（M指B实缴出资额；R指本协议约定的当年收益率；T指投资计算期内天数。）
管理人C年度管理费为优先级有限合伙人该年度实际出资额的0.1%。管理费按季支付，每个自然季度结束后 5 个工作日内支付该季度管理费。
2 ）亏损分担（该条款的约定仅下述两条）
合伙企业的亏损在各合伙人之间按其认缴出资比例分担。无论本企业的亏损情况如何，A公司收购B公司出资份额的义务不受任何影响。
全体合伙人一致确认，普通合伙人C不应被要求返还任何有限合伙人的出资本金，亦不对有限合伙人的投资收益兜底。
3 ）本金回收和分配（该条款的约定仅下述一条，无具体操作指导）
合伙企业在根据投资文件收到全部投资收益及本金时，实现从投资项目的退出。
上述信息是否影响原有判断？谢谢陈老师！

回答人：chenyiwei
通常理解不影响前述判断。